臺灣高雄地方法院刑事判決　　　　　　　96年度易字第3243號
公　訴　人　臺灣高雄地方法院檢察署檢察官
被　　　告　丁○○
上列被告因偽造文書等案件，經檢察官提起公訴（96年度偵緝字
第3119號、第3155號），嗣因被告就被訴事實為有罪之陳述，經
本院合議庭裁定由受命法官獨任依簡式審判程序審理，本院判決
如下：
    主  文
丁○○收受贓物，處拘役伍拾日，如易科罰金，以新臺幣壹仟元
折算壹日；又共同收受贓物，處拘役伍拾日，如易科罰金，以新
臺幣壹仟元折算壹日。應執行拘役玖拾日，如易科罰金，均以新
臺幣壹仟元折算壹日；又共同變造特種文書，處有期徒刑貳月，
如易科罰金，以新臺幣壹仟元折算壹日。扣案變造甲○○駕駛執
照上之丁○○照片壹張沒收。
    事  實
一、丁○○明知乙○○所有之駕駛執照、身份證、健保卡、機車
    保險卡等係來路不明之贓物（上開證件係乙○○於民國96年
    6 月7 日下午2 時20分許於高雄市○○○路與至聖路口所遺
    失），仍基於收受贓物之犯意，於96年6 月12日下午8 時許
    於高雄市○○○路26號11樓自魏能仁（另案經檢察官偵辦中
    ）處，收受上開證件；丁○○又因無駕駛執照可使用，明知
    甲○○所有之駕駛執照亦係來路不明之贓物（該駕照係甲○○於96年1 月24日13時許於高雄市○鎮區○○路翁財記超商
    內所遭竊），仍與姓名年籍不詳之成年人「簡先生」共同基
    於收受贓物之犯意，於96年4 月30日，自不詳之人收受上開
    駕照後，丁○○復與「簡先生」共同基於變造特種文書之犯
    意，於同年4 月30日，在高雄市○○○路與文橫路路口大樓
    5 樓，由「簡先生」以數位相機幫丁○○拍照，並將甲○○
    之駕照換貼丁○○照片而變造之，足生損害於甲○○及監理
    機關核發駕駛執照之公信力及與警察機關就交通違規案件管
    理之正確性。嗣於96年6 月19日上午7 時50許，在高雄市前
    鎮區○○○街10號前為警查獲，並扣得上開乙○○所有之駕
    駛執照、身份證、健保卡、機車保險卡（業已發還乙○○）
    及經貼上丁○○照片變造之甲○○駕駛執照1枚。
三、案經高雄市政府警察局前鎮分局移送臺灣高雄地方法院檢察
    署檢察官偵查起訴。
    理  由
一、按本件被告丁○○所犯係死刑、無期徒刑、最輕本刑為3 年
    以上有期徒刑以外之罪，其於準備程序就前揭被訴事實為有
    罪之陳述，經受命法官告知簡式審判程序之旨，並聽取其與
    公訴人之意見後，本院認無不得或不宜改依簡式審判程序進
    行之處，爰依刑事訴訟法第273 條之1 第1 項、第284 條之
    1 ，裁定本件由受命法官獨任進行簡式審判程序，合先敘明
    。
二、上揭犯罪事實業據被告丁○○於、警詢、偵審中坦承不諱，
    核與證人乙○○於警詢中指述其遺失證件之情節、證人魏能
    仁警詢中證述其拾獲遺失物、及證人甲○○於警詢、偵查中
    指述其物遭竊之證述等情節均相符（見偵一卷第12頁至第14
    頁背面、第53頁），並有乙○○遺失報案證明書、贓物認領
    保管單、扣案物品之照片3 張附卷可稽（見偵一卷第22頁至
    第23頁背面、第25頁至第26頁），此外，復有之乙○○所有
    之駕駛執照、身份證、健保卡、機車保險卡、及經貼上丁○○照片之變造甲○○所有之駕駛執照1 枚扣案可佐，足認被
    告自白確與事實相符，應可採信。本案事證明確，被告犯行
    堪以認定。
三、按駕駛執照係監理機關所核發關於持有人駕駛能力之資格證
    明，屬於刑法第212 條之特種文書，若持以變造，將損害監
    理機關核發駕駛執照之公信力及與警察機關就交通違規案件
    管理之正確性，對於持有人而言亦可能因他人使用而受到處
    罰或遭到誤認之虞，是足以生損害於持有人及管理機關，合
    先敘明。核被告所為，係犯刑法第349 條第1 項之收受贓物
    罪、第212 條之變造特種文書罪，其2 次分別收受贓物，與
    變造特種文書等3 行為間，犯意各別、行為互殊，應予分論
    併罰。又其與姓名年籍不詳之成年人「簡先生」間，對於收
    受贓物即甲○○之駕照及變造特種文書等行為，有犯意聯絡
    及行為分擔，應論以共同正犯。爰審酌被告收受他人侵占之
    遺失物及竊盜所得之贓物，助長財產犯罪風氣，危害社會安
    寧秩序，復將所收受之駕照予以變造，無視於政府機關所核
    發駕駛執照之公信力，自屬可議，惟念其行為手段平和且犯
    後坦承犯行，表示悔意，且未曾行使所變造之駕駛執照，損
    害尚未擴大，及該收受之贓物（不含經變造之駕照），已由
    被害人領回，有前揭卷附贓物認領保管單可佐，其所生損害
    業已減輕等一切情狀，及綜合考量被告係國中畢業、家境「
    勉持」（見警卷教育程度欄及家庭經濟狀況欄之記載），及
    其上開犯罪情節等相關情狀，酌情量處如主文所示之刑，並
    均諭知易科罰金之折算標準，及定應執行刑，以資懲儆。又
    扣案之乙○○所有之駕駛執照、身份證、健保卡、機車保險
    卡等物，屬被害人乙○○所有，且業已發還，爰不另為沒收
    之諭知。至扣案經變造之甲○○駕駛執照上丁○○照片1張
    ，屬被告所有，且係供犯罪所用之物，應依刑法第38條第1
    項第2 款宣告沒收。
四、同案被告丙○○部分，待其到案後另結。
據上論斷，應依刑事訴訟法第273 條之1 第1 項、第284 條之1
、第299 條第1 項前段，刑法第28條、第212 條、第349 條第1
項、第38條第1 項第2 款、第41條第1 項前段、第51條第6 款，
刑法施行法第1 條之1 ，判決如主文。
本案經檢察官戊○○到庭執行職務。
中　　華　　民　　國　　96　　年　　11　　月　　19　　日
                  刑事第二庭    法　官  呂明燕
以上正本證明與原本無異。
如不服本判決應於收受本判決後10日內向本院提出上訴書狀，並
應敘述具體理由，如未敘述上訴理由者，應於上訴期間屆滿後20
日內補提理由書狀於本院（均須按他造當事人之人數附繕本）「
切勿逕送上級法院」。
中　　華　　民　　國　　96　　年　　11　　月　　20　　日
                                書記官  陳瓊芳
中華民國刑法第212條
偽造、變造護照、旅券、免許證、特許證及關於品行、能力服務
或其他相類之證書、介紹書，足以生損害於公眾或他人者，處1
年以下有期徒刑、拘役或3 百元以下罰金。
中華民國刑法第349條
收受贓物者，處 3 年以下有期徒刑、拘役或 5 百元以下罰金。
搬運、寄藏、故買贓物或為牙保者，處 5 年以下有期徒刑、拘役
或科或併科 1 千元以下罰金。
因贓物變得之財物，以贓物論。
